# 请问无法取得验收单时的收入确认问题

提问人：coyochung 时间：2017-03-01 23:06:40
实务中存在各种情况导致工程实质已经完工但无法取得工程验收确认单，从形式上看无法满足收入确认条件即如何确认风险报酬的转移时点，但实际上工程早已完工，甲方也已经按合同约定的付款条件付款（即实质认可验收，按合同约定的验收付款节点已经付款），但由于甲方强势各种理由不在验收确认单上盖章确认回传给公司，请问这种情况下实质无法取得结算单如何确认收入？历史上此类业务能够取得验收结算单除相对弱势的国内甲方或者正规的世界 500 强企业客户外，其他客户大多数无法取得。

回答人：chenyiwei
可以采用的方法包括：向甲方函证；检查后续是否仍有工作量及成本发生；获取将工程移交给甲方的资料；检查甲方对该工程所形成资产的实际使用情况；了解双方之间是否仍存在涉及工程项目的纠纷和争议；关注甲方是否按进度付款及尾款的可收回性；等等。